# <u>HOJA DE VIDA</u>



### PERFIL PROFESIONAL

Técnico Profesional en Electromecánica de la Escuela Tecnológica Instituto Técnico Central. El trabajo en equipo y el acatamiento de las órdenes es vital para la integridad humana y laboral de la unidad. En el sector industrial conozco sobre mecánica, soldadura con proceso TIG, cableado de cofres, instalaciones eléctricas y el funcionamiento y ensamble de sensores para medir la temperatura y maquinaria para procesos farmacéuticos. Maquinaria para empaque, embalaje y codificación y en líneas de producción.

Accesible para el aprendizaje tanto en el conocimiento como en la practica laboral y llegar a lograr los objetivos dispuestos.

Últimamente he estado desempeñando labores electromecánicas industriales tanto en la parte eléctrica como mecánica y espero seguir escalonando más experiencia industrial en mi vida.

### PERFIL OCUPACIONAL

- ✓ Manejo la fabricación de sensores para medir la temperatura tipo RTD-PT 100, J, K, S, T y termistores NTC- PTC.
- ✓ Manejo de soldadura con proceso TIG en acero, acero inoxidable
- ✓ Instalación y cableado de cofres de control eléctrico con planos para automatizar.
- ✓ Calderas para calefacción residencial y ACS
- √ Formado en la disciplina y la Ética profesional
- ✓ Conocimientos operativos y mantenimiento correctivos, preventivos en máquinas de la industria farmacéutica, empaque, codificación y embolsado y embotellado en líneas de producción.
- ✓ Trabajo en grupo y buen ambiente laboral
- ✓ Adquiero conocimientos fácilmente para el manejar el control en el campo laboral asignado como método de superación personal y lograr los objetivos propuestos.

# **DATOS PERSONALES**

NOMBRE EDWIN LOZADA GAMBA

**DOCUMENTO DE IDENTIDAD** 83044491 DE PITALITO (HUILA)

**FECHA DE NACIMIENTO** 14 DE JUNIO DE 1984

**LUGAR DE NACIMIENTO** PITALITO, HUILA, COLOMBIA

ESTADO CIVIL Casado

EDAD 37 AÑOS

**DIRECCIÓN** Calle 3b # 41c -05

VIVIENDA Arrendada

**TELÉFONOS** 3167067340

CARGO AL QUE ASPIRA Electromecánico y/o afines

**E-MAIL** <u>elozada049@mail.com</u>

# FORMACIÓN ACADÉMICA

**ESTUDIOS PRIMARIOS:** Escuela Montessori jornada mañana

**ESTUDIOS SECUNDARIOS:** Liceo Andaki jornada continua hasta noveno

Grado, Bachiller (Egresado) Escuela Normal

Superior De Pitalito.

UNIVERSITARIOS: Tecnico Profesional en Electromecanica

Escuela Tecnologica Instituto Técnico Central

Tecnologia en Montajes Industriales cursando

actualmente

### **EXPERIENCIA LABORAL**

### **GASCOL CENTRO**

• CARGO: Tecnico II

• JEFE INMEDIATO: Ing. Ruben pinilla

• TELEFONO: 3223650082

15 Agosto de 2016 hasta 16 Abril 2022

- Tecnico de lineas enbolsadoras de agua. Mantenimientos correctivos, preventivos durante produccion.
- Mantenimiento correctivo y preventivo electrico y mecanico en maquinas y locativos.

#### MAIN PACK LTDA

• CARGO: Electromecanico

• **JEFE INMEDIATO:** Ing. Andres

• **TELEFONO**: 3214191506

Julio del 2014 hasta Abril de 2016

### **Funciones**

- Mantenimiento preventivo y correctivo de maquinas selladoras, marcadoras, zunchadoras, empacadoras al vacio, campanas de termoencongido. Y equipos ink jet marca leibinger.
- Montajes y puesta en marcha de maquinaria mencionada en domicilio.

#### ROPSOHN LABORATORIOS LTDA

• CARGO: Electromecanico

• JEFE INMEDIATO: Ing. Jhon Jairo Cortes

• **TELEFONO**: 3112714833

23 diciembre 2013 hasta el 07 de Abril de 2014

- Mantenimiento preventivo y correctivo de maquinas de uso farmaceuticos como tableteadora, blisteadoras, enfajadoras, encelofanadora, estuchadoras de tubos y de blister, autoclaves y vigilacion equipo de agua para inyeccion.
- Montaje de formatos en maquinas tableteadoras rimek, envasadoras de tubos e instalacion electricas y locativas.

#### **COLPHARMA LTDA**

• CARGO: Electromecanico

• JEFE INMEDIATO: Dra. Marlen Rios

• TELEFONO: 3123434360

1 octubre 2012 hasta el 23 de Abril de 2013

# **Funciones**

 Mantenimiento preventivo y correctivo de maquinas de uso farmaceuticos como tableteadora killian, blisteadora blipack, bombo de recubrimiento, encapsuladora automatica.

Mantenimiento general e instalación de luminarias entre otros.

#### **TECNOMEDICION S.A.S**

**CARGO:** Auxiliar de laboratorio emsable sensores temperatura.

JEFE INMEDIATO: Gilberto Lozada Claros

**TELEFONO:** 3514125- 2373277 **DIRECCION:** Cra 25aNo.11-80

14 se febrero del 2011 al 13 de Agosto de 2012

### **Funciones**

• Emsamble de sensores de temperatura tipo K, J, S, T, PT100,PT1000 y termostato con materiales en teflon, fibra de vidrio y malla, silicona en alambre y tipo mantel de diferentes diamentos desde 1mm hasta 6mm.

- Soldadura con proceso TIG para juntas de los sensores de temperatura y soldadura de bulbos con racores en acero inoxidable.
- Otras soldaduras con TIG en acero inoxidable, en acero al carbono y soldadura con oxiacetileno, electrodo revestido y pequeñas soldaduras sin gas protector.
- Pulimiento en esmeril de piezas metalicas para dar forma uniforme y brillo.
- Cableado de cofres para control de temperatura.
- Cumpliento de ordenes dispuestas por gerencia.

Metrologia, cilindrar y refrentar en torno convencional.

# PERMODA S.A Temposervicios Ltda

**CARGO**: Auxiliar de Producción **JEFE INMEDIATO**: Julio Angulo

**TELEFONO**: 2948999

Direccion: CII 20 No. 69B-74 Zona Industrial de Montevideo

1 Octubre del 2010 al 11 febrero del 2011.

### **Funciones**

- Asistencia a las operarias textiles con materiales y herramientas para que su desempeño fuese continuo y desde el inicio del trabajo hasta que terminaba la jornada laboral al 100%
- Acatamiento de las ordenes impartidas de el jefe de planta y supervisora de linea y aceptando las buenas sugerencias de trabajadores antiguos.

#### **TECNOMEDICION LTDA**

**CARGO:** Mensajero

JEFE INMEDIATO: Gilberto Lozada Claros

**TELEFONO**: 3514125-2373277 **DIRECCION**: Cra 25<sup>a</sup>No.11-80

5 enero del 2010 AL 31 Julio del 2010

- Entrega de los productos (sensores para medir temperatura) a tiempo transportandome en servicio urbano,rural y bicicleta.
- Cumpliendo con las labores asignadas y aprendiendo sobre el sector industrial

#### **EJERCITO NACIONAL DE COLOMBIA**

**CARGO:** Soldado Profesional

JEFE INMEDIATO: Comandante de Batallon de Contraguerrillas No. 35 Coronel

Diaz Lopez

**TELEFONO: Tolemaida Brigada Movil No. 3** 

10 julio del 2003 – 30 de Mayo del 2009

- Componente de escuadra a su vez de contraguerrilla para patrullaje de zona en la jurisdicc
- •
- •
- ion de la Macarena (Meta).
- Manejo, mantenimiento y y conservacion de armas de dotacion y de acompañamiento.
- Patrujalle y neutralizacion del enemigo por medio de PAC, registros de area y retenes.
- Soldado Regimen interno como auxiliar del suboficial enlace en la base de la macarena.